【裁判字號】    92,小上,64
【裁判日期】    920603
【裁判案由】    給付電信費
【裁判全文】
臺灣高雄地方法院民事裁定  九十二年度小上字第六四號
    上  訴  人  甲○○
    被上訴人    和信電訊股份有限公司  台北市○○區○○路四十三號
    法定代理人  辜成允
右當事人間九十一年雄小字第二六一七號請求給付電信費事件，上訴人對於民國
九十一年十二月二十日本院高雄簡易庭第一審小額判決提起上訴，本院裁定如左：
    主        文
上訴駁回。
第二審訴訟費用新台幣肆佰壹拾玖元由上訴人負擔。
    理      由
一、按對於小額程序之第一審裁判上訴，非以其違背法令為理由，不得為之；且其上
    訴狀應記載上訴理由，表明下列各款事項：一、原判決所違背之法令及其具體內
    容。二、依訴訟資料可認為原判決有違背法令之具體事實；民事訴訟法第四百三
    十六條之二十四第二項、第四百三十六條之二十五分別定有明文。又同法第四百
    三十六條之三十二第二項準用第四百六十八條及第四百六十九條第一款至第五款
    之規定，判決不適用法規或適用不當者，為違背法令；有同法第四百六十九條第
    一款至第五款所列各款情形之一者，為當然違背法令。是當事人於小額訴訟程序
    提起上訴，如依民事訴訟法第四百六十八條規定，以小額程序之第一審判決有不
    適用法規或適用法規不當為理由時，其上訴狀或理由書應表明該判決所違背之法
    令條項或其具體內容；倘為司法院解釋、或最高法院之判例，則應表明該判例、
    解釋之字號或其內容；若係成文法以外之法則（習慣或法理），則應表明該法則
    之旨趣；如以民事訴訟法第四百六十九條第一款至第五款所列各款情形為理由時
    ，其上訴狀或理由書應表明有合於各該條款規定情形之具體內容，及係依何訴訟
    資料合於該違背法令之具體事實。上訴狀或理由書如未依此項方法表明，或其表
    明者顯與上開法條規定不合時，即難認為已合法表明上訴理由，其上訴自難認為
    合法。又當事人於第二審程序不得提出新攻擊或防禦方法，亦為同法第四百三十
    六條之二十八前段所明定，故上訴人如於上訴後提出新攻擊或防禦方法，第二審
    法院自不得予以審酌。
二、上訴意旨略以：上訴人並未同意訴外人郭詔正、郭秀聲使用，而係因於十一年間
    車禍腦部受傷以致未能在當時如正常人般有效判知為正常申請案件或係被利用為
    人頭申請，以為送現金係辦門號促銷活動，當初不了解有ＳＩＭ卡，直至事發後
    ，他家電信公司通知始知，上訴人於知悉被盜打時即通知停話，惟因不知與被上
    訴人聯絡方式，經輾轉通知時為時已晚，請求依民事訴訟法（應為民法，上訴人
    誤載民事訴訟法）第七十五條無行為能力人之意思表示無效。雖非無行為能力人
    ，而其意思表示，係在無意識或精神錯亂中所為者，亦同。之規定請求判決廢棄
    原判決，並駁回被上訴人在第一審之訴及假執行之聲請等語。
三、經查，上訴人提起本件上訴並未以原審判決違背法令為理由，且依其上訴意旨，
    係就原審證據取捨、認定事實之事項為指摘，並未具體指明原審判決有如何不適
    用法規或適用法規不當，或有民事訴訟法第四百六十九條第一款至第五款所稱當
    然違背法令之情事，及符合該條款要件之具體事實。再者，上訴人於原審並未主
    張其於申請行動電話時係屬無行為能力人或處於無意識或精神錯亂中所為，況依
    上訴人於原審自承向被上訴人申請0000000000號行動電話時，申請表
    上姓名及身分證字號、電話號碼均為其自行書寫（原審九十一年十一月二十一日
    調解程序筆錄），亦顯非無行為能力人或處於無意識或精神錯亂中所能為，況上
    訴人於上訴後始提出此項抗辯及診斷證明書，屬新攻擊防禦方法，揆諸前揭說明
    ，本院亦無從為審酌。再原審係以上訴人不否認於申請書上簽名並書寫住址等文
    字，足認有申請系爭行動電話之事實，並知係為供通話使用，顯見其對訴外人郭
    詔正、郭秀聲二人使用行動電話ＳＩＭ卡加以同意，否則訴外人何須給付報酬等
    語，而認被上訴人本於租用行動電話之法律關係，請求給付電話費及遲延利息為
    有理由；上訴意旨前揭所述屬原審認定事實之範圍。從而，上訴人既未就原審判
    決有何不適用法規或適用不當，或有民事訴訟法第四百六十九條第一款至第五款
    當然違背法令之情形，為具體之指摘，依前開說明，上訴人之上訴為不合法，應
    予以駁回。
四、末按於小額訴訟之上訴程序，法院為訴訟費用之裁判時，應確定其費用額，民事
    訴訟法第四百三十六條之十九第一項、第四百三十六條之三十二第一項規定甚明
    。本件第二審裁判費用為三百五十一元、送達費用為六十八元，合計四百一十九
    元，應由上訴人負擔，爰併為裁定如主文第二項所示。
據上論結：本件上訴為不合法，依民事訴訟法第四百三十六條之三十二第二項、第四
百三十六條之十九第一項、第四百四十四條第一項前段、第九十五條、第七十八條，
裁定如主文。
中      華      民      國    九十二    年      六      月      三      日
                              臺灣高雄地方法院民事第五庭
~B審判長法官  陳嘉惠
~B法      官  黃宏欽
~B法      官  林玉心
右為正本係照原本作成。
本裁定不得抗告
中      華      民      國    九十二    年      六      月      三      日
~B法院書記官  陳家宏


司法院資訊處製作；財團法人民間司法改革基金會備份。
